臺灣高雄地方法院刑事判決　　　　　　100年度簡上字第628號
上　訴　人
即　被　告　林世竺
上列上訴人因竊盜案件，不服本院高雄簡易庭民國100 年9 月26
日100 年度簡字第4777號第一審簡易判決（偵查案號：100 年度
偵字第17308 號），提起上訴，本院管轄之第二審合議庭判決如
下：
    主  文
上訴駁回。
    事  實
一、林世竺前因槍砲彈藥刀械管制條例案件，經臺灣臺中地方法
    院以97年度訴字第1976號判決，判處有期徒刑1 年確定，於
    民國98年11月30日獲得假釋，嗣於99年3 月25日假釋付保護
    管束期滿，視為執行完畢。詎其仍不知悔改，利用其在周世
    金所開設、位於高雄市旗山區○○○路180 號之「上証汽修
    廠」工作之機會，基於意圖為自己不法所有而竊盜之犯意，
    先後於：
（一）100 年5 月30日上午7 時許，在「上証汽修廠」內，徒手
      竊取周世金所有之砂石車用鋼板鐵條（重約51公斤）得手
      ，再將之以機車載往由不知情之陳智本所經營，位在高雄
      市旗山區○○○路145 號之「上豪資源回收場」變賣，得
      款新臺幣（下同）510 元。
（二）100 年5 月31日上午7 時許，在「上証汽修廠」內，徒手
      竊取周世金所有之砂石車用鋼板鐵條（重約72.5公斤）得
      手，再將之以機車載往「上豪資源回收場」變賣與不知情
      之陳智本，得款725 元。
（三）100 年6 月1 日上午7 時40分許，在「上証汽修廠」內，
      徒手竊取周世金所有之鋁鑄活塞6 顆及鋁鑄機油泵1 個得
      手，再將之以機車載往「上豪資源回收場」變賣與不知情
      之陳智本，得款500 元。而周世金因發現「上証汽修廠」
      內物品屢屢失竊，乃於100 年6 月1 日清晨，在「上証汽
      修廠」外守候查看，結果發現林世竺騎乘機車載運前揭竊
      得之鋁鑄活塞及鋁鑄機油泵自「上証汽修廠」離去，並前
      往「上豪資源回收場」，遂報警處理而查悉上情。
二、案經周世金訴由高雄市政府警察局旗山分局移送臺灣高雄地
    方法院檢察署檢察官偵查起訴。
    理  由
壹、對於證據能力之判斷：按被告以外之人於審判外之言詞或書
    面陳述，除法律有規定者外，不得作為證據，刑事訴訟法第
    159 條第1 項定有明文。又被告以外之人於審判外之陳述，
    雖不符前4 條之規定，而經當事人於審判程序同意作為證據
    ，法院審酌該言詞陳述或書面陳述作成時之情況，認為適當
    者，亦得為證據。當事人、代理人或辯護人於法院調查證據
    時，知有第159 條第1 項不得為證據之情形，而未於言詞辯
    論終結前聲明異議者，視為有前項之同意，刑事訴訟法第15
    9 條之5 亦定有明文。本件告訴人周世金、證人陳智本於警
    詢中之陳述，為被告以外之人於審判外之言詞陳述，卷附扣
    押筆錄、扣押物品目錄表、贓物認領保管單及收受物品、舊
    貨、五金廢料或廢棄物登記表，則係被告以外之人於審判外
    之書面陳述，而檢察官及被告林世竺，就上開言詞、書面陳
    述，未於本院審理過程中聲明異議，本院並審酌前開言詞及
    書面陳述作成時之情況均屬正常，所取得過程並無瑕疵，且
    與本案相關之待證事實具有關連性，認適當作為證據，依前
    開刑事訴訟法第159 條之5 之規定，認上開陳述均具有證據
    能力。
貳、實體方面
一、前揭犯罪事實，業據被告於本院審理中坦承不諱，核與告訴
    人（見警卷第8 至11頁）、證人陳智本（見警卷第13至15頁
    ）於警詢中之證述情節相符，並有本件扣押筆錄、扣押物品
    目錄表（見警卷第19至22頁）、告訴人出具之贓物認領保管
    單（見警卷第12頁）、現場蒐證相片（見警卷第27、28頁）
    、「上豪資源回收場」收受物品、舊貨、五金廢料或廢棄物
    登記表（見警卷第29頁）在卷可稽，足徵被告前開自白顯與
    事實相符，堪以採信。本件事證明確，被告前揭犯行，足堪
    認定。
二、核被告所為，均係犯刑法第320 條第1 項之竊盜罪。被告所
    犯上開3 起竊盜罪，犯罪時間不同，且係分別起意而為，要
    據被告於本院審理中陳明在卷（見本院卷第43頁），自應予
    以分論併罰。被告有上述之前科紀錄乙情，有臺灣高等法院
    被告前案紀錄表在卷可稽，其受有期徒刑執行完畢，5 年內
    故意再犯本件最重本刑為有期徒刑以上之3 罪，均為累犯，
    應依刑法第47條第1 項規定加重其刑。原審因而適用刑法第
    320 條第1 項、第47條第1 項、第41條第1 項前段、第8 項
    、第51條第5 款、刑法施行法第1 條之1 之規定，並審酌被
    告正值青壯之年，身心無礙，不思努力工作賺取財物，反貪
    圖私欲，任意竊取雇主財物，絲毫不尊重他人之財產權，可
    見其法紀觀念薄弱，所為實不可取，參以被告犯後坦承犯行
    ，所竊財物價值非鉅，及其智識程度、所從事工作、每月收
    入等一切情狀，就前開3 罪均量處有期徒刑3 月，並定應執
    行刑為有期徒刑7 月，復諭知以新臺幣1000元折算1 日為其
    易科罰金之折算標準，經核原判決認事用法，均無不合，量
    刑亦屬妥適。被告雖以原審量刑過重為由，指摘原判決不當
    而提起上訴，惟按，關於刑之量定係實體法上賦予法院得為
    自由裁量之事項，倘其已斟酌刑法第57條各款所列情狀，未
    有逾越法律所定範圍或濫用其權限之情，即不得任意指摘為
    違法（最高法院72年臺上字第6696號、75年臺上字第7033號
    判例意旨參照）。查原審已審酌本案前述各情，對被告前揭
    犯行之科刑為謹慎裁量，並無違法或濫用權限之情，依據前
    開說明，被告本件上訴為無理由，應予駁回。
據上論斷，應依刑事訴訟法第455 條之1 第1 項、第3 項、第36
8 條，判決如主文。
本案經檢察官蔡東利到庭執行職務。
中    華    民    國   100    年    12    月    30    日
                  刑事第十七庭  審判長法  官  陳培維
                                      法  官  楊儭華
                                      法  官  陳君杰
以上正本證明與原本無異。
不得上訴。
中    華    民    國   100    年    12    月    30    日
                                      書記官  紀龍年
附錄本案論罪科刑法條：
刑法第320 條第1 項
意圖為自己或第三人不法之所有，而竊取他人之動產者，為竊盜
罪，處5 年以下有期徒刑、拘役或5 百元以下罰金。